臺灣高等法院臺中分院刑事裁定　　　　100年度交抗字第480號
抗　告　人
即受處分人　蕭清福
上列抗告人因違反道路交通管理處罰條例聲明異議案件，不服臺
灣臺中地方法院中華民國100年4月26日所為裁定(100年度交聲
字第159號）提起抗告，本院裁定如下：
    主  文
抗告駁回。
    理  由
一、抗告人即受處分人(下稱抗告人）蕭清福抗告意旨略以：(一)
    201巷並非無尾巷且不只2、30米，最少也有100米長，巷內
    住戶至少有5、60戶。(二)員警問「機車是不是你的」而不是
    問「是不是你騎的」，其回答「機車是我的」，不是答「是
    我騎的」，且巷內住家很多，有機車出入怎會沒有人。(三)警
    員說沒戴安全帽是因為其在休息所以把安全帽脫下放在機車
    上，現在安全帽和機車還扣在派出所。(四)證人附錄音錄影光
    碟，為何只有錄音為證，錄影光碟放不出？當庭未爭執錄音
    錄影內容是因為法官問完證人就結束案件等語。
二、按汽車駕駛人飲用酒類或其他類似物後，其吐氣所含酒精濃
    度超過每公升0.25毫克以上者，不得駕車；汽車駕駛人，駕
    駛汽車經測試檢定酒精濃度超過規定標準者，處新臺幣(下
    同)1萬5千元以上6萬元以下罰鍰，並當場移置保管該汽車及
    吊扣其駕駛執照1年；汽車駕駛人經依第1項規定吊扣駕駛執
    照，並於吊扣期間再有第1項情形者，處6萬元罰鍰，並當場
    移置保管該汽車及吊銷其駕駛執照。道路交通安全規則第
    114條第2款、道路交通管理處罰條例第35條第1項第1款、第
    3項分別定有明文。次按，汽車駕駛人，因違反本條例及道
    路交通安全規則之規定，受吊銷駕駛執照處分時，吊銷其持
    有各級車類之駕駛執照；汽車駕駛人，曾依第35條第3項前
    段規定吊銷駕駛執照者，3年內不得考領駕駛執照，道路交
    通管理處罰條例第68條第1項、第67條第2項前段亦分別定有
    明文。稽此，受吊銷駕駛執照處分時，應吊銷違規行為人所
    持有之各級車類駕駛執照，尚不得僅吊銷違規時所駕駛車類
    之駕駛執照。
三、經查：
(一)本件抗告人蕭清福騎乘車牌號碼JSW-576號重型機車，於民
    國(下同)99年12月19日22時33分左右，在彰化縣田尾鄉○○
    路○段225號前，經警方實施酒測，測得其呼氣酒精濃度達每
    公升0.43毫克，依違反道路交通管理處罰條例第35條第1項
    第1款、第35條第3項規定當場舉發等情，有彰化縣警察局舉
    發違反道路交通管理事件通知單、違反道路交通管理事件裁
    決書、取締過程錄音光碟各1份各1件在卷可稽(見原審卷第6
    、7、37頁），此部分遭舉發違規之事實堪予認定。並經原
    審勘驗光碟結果：錄音光碟3分6秒時，警員問是否騎車來這
    邊，抗告人回答是騎車來的。3分24秒警員問為何會停在這
    邊？抗告人回答：我來這裡就沒路了。接著抗告人說：我喝
    的不多，如果等一下酒測沒超過，是否可以把機車牽回去？
    4分42秒警員問：你從何處過來？抗告人回答：是從大村這
    邊過來的等語，有原審訊問筆錄1份在卷可憑(見原審卷第26
    頁背面），足見抗告意旨(二)所指摘與事實不符。
(二)又原審法官勘驗完上開光碟後有詢問抗告人對勘驗結果有無
    意見(見原審卷第27頁正面），抗告人答以：「我因當時有
    喝酒，一時緊張，才沒有告訴員警說是朋友載我過來的。」
    (見原審卷第27頁正面），足見原審法官並無抗告人於抗告
    意旨(四)所指因為法官問完證人就結束案件始未爭執錄音錄影
    內容等情。且衡諸常情，抗告人若果真是朋友載其過來，在
    遇到警方臨檢酒駕時，更應立即說明(非自己騎車），豈會
    因緊張而沒有告訴警員？況抗告人於原審審理時，先謂「是
    我朋友騎另一部車帶我去的，我朋友是帶我到201巷14號那
    邊去找朋友喝酒」、後又稱「我剛開始騎機車去那裡要找朋
    友喝酒，警察發現我的時候，我還在休息...我是自己騎車
    去找朋友喝酒的」，所述前後矛盾，且對當天自己的行蹤又
    表示不大記得了等語(見原審卷第25頁背面、26頁正面），
    亦與常情不符。又本件復經證人即舉發之警員李永生於原審
    證述明確，是抗告人酒後駕車之違規事實，已至為明確。
(三)另抗告意旨(一)爭執巷口長度、是否無尾巷，抗告意旨(三)爭執
    因為在休息所以沒有戴安全帽，均與本案抗告人是否酒駕無
    關。
四、從而，原處分機關依道路交通管理處罰條例第35條第3項、
    第67條第2項等規定裁處罰鍰6萬元、並吊銷其駕駛執照，3
    年內禁考，其認事用法並無違誤，原審因而駁回抗告人蕭清
    福之異議，核無不合。是抗告人執上開情詞提起本件抗告，
    經本院查證結果，與原審認定之結果相符，抗告人抗告指摘
    原審駁回異議為不當，請求撤銷原裁定等情，非有理由，應
    予駁回。
據上論結，應依道路交通事件處理辦法第25條、刑事訴訟法第41
2條，裁定如主文。
中    華    民    國   100    年    6     月    23    日
            刑事第五庭    審判長法  官  趙  春  碧
                                法  官  卓  進  仕
                                法  官  林  宜  民
以上正本證明與原本無異。
不得再抗告。
                                書記官  吳  雅  菁
中    華    民    國   100    年    6     月    23    日